臺灣桃園地方法院刑事判決　　　　　　100年度審易字第407號
公　訴　人　臺灣桃園地方法院檢察署檢察官
被　　　告　吳欣祐
上列被告因竊盜案件，經檢察官提起公訴（99年度偵字第32208
號），被告於本院準備程序進行中，就被訴事實為有罪之陳述，
經本院告知簡式審判程序意旨，並聽取當事人之意見後，本院裁
定依簡式審判程序審理，判決如下：
    主  文
吳欣祐所犯如附表所示之罪，分別判處如附表主文欄所示之刑，
扣案如附表編號一所示之物，依附表編號一主文欄所示沒收；又
對於公務員依法執行職務時，施強暴，處有期徒刑柒月。應執行
有期徒刑壹年陸月，扣案之自製萬用鑰匙壹支沒收。
    事  實
一、吳欣祐分別為下列之犯行：
  (一)吳欣祐分別意圖為自己不法之所有，分別於附表「犯罪時間
    」欄所示之時間，在附表「犯罪地點」欄所示之地點，分別
    以附表「犯罪事實」欄所示之方法，分別竊得附表「犯罪事
    實」欄所示之財物。
  (二)另於民國99年11月17日晚間9 時30分許後某時，桃園縣政府
    警察局龍潭分局高平派出所（下稱高平派出所）接獲附表編
    號二所示之工地鋼筋遭竊之報案，高平派出所之所長羅文
    及警員吳哲宇隨即駕駛車牌號碼為0568-HG 號之作為偵防車
    使用之自用小客車（非巡邏警車，下稱偵防車）前往附表編
    號二「犯罪地點」欄所示之工地處理，並查悉停放該工地之
    附表編號一所示遭竊之自用小客貨車（下稱附表編號一所示
    之自用小客貨車）為贓車，該自用小客貨車上所裝載之鋼筋
    亦為贓物，故研判竊嫌可能會返還現場取贓，遂在現場埋伏
    。迨於翌（18）日凌晨3 時30分許，吳欣祐再度返回上開工
    地，且隨即駛離附表編號一所示之自用小客貨車，高平派出
    所所長羅文見狀隨即駕駛上開偵防車搭載警員吳哲宇自後
    尾隨，並另通知高平派出所警員楊吉祥駕駛車牌號碼為2057
    -TL 號之自用小客車，搭載警員張劍州會合圍捕。俟於同日
    凌晨5 時30分許，吳欣祐駕駛附表編號一所示之自用小客貨
    車在桃園縣龍潭鄉○○路○○段8 鄰6 之2 號「宇翔資源回
    收場」前路邊停車時，身著警察制服之警員楊吉祥立刻將所
    駕駛之自用小客車橫停在吳欣祐所駕駛之附表編號一所示之
    自用小客貨車前方，以阻擋其去路，同時搖下車窗，喝令吳
    欣祐下車受檢而依法執行職務；高平派出所所長羅文則將
    所駕駛之偵防車橫停於吳欣祐所駕駛之附表編號一所示之自
    用小客貨車後方，以阻擋其退路後，身著警察制服之高平派
    出所所長羅文及警員吳哲宇，旋均下車，站立於附表編號
    一所示自用小客貨車之左後方及右後方，同時表明警察身分
    ，並持槍喝令吳欣祐下車受檢而依法執行職務，詎吳欣祐明
    知身著警察制服之楊吉祥、張劍州、吳哲宇均係依法執行警
    察職務之公務員，非但未遵從指示，竟為圖逃逸，而基於對
    於公務員依法執行職務時施強暴之犯意，不但拒絕下車，並
    駕駛附表編號一所示之自用小客貨車先向前衝撞警員楊吉祥
    所駕駛之上開自用小客車（毀損部分未據告訴），再加速往
    警員吳哲宇所站立之方向倒車並衝撞停在後方之偵防車，而
    對警員楊吉祥、張劍州、吳哲宇施強暴，在前開自用小客車
    駕駛座上尚未下車之警員楊吉祥、張劍州遭衝撞後幸未受傷
    ，警員吳哲宇則因向右後方迅速閃避亦未成傷，吳欣祐見後
    方偵防車經衝撞向右後方移動後，旋駕車向左迴轉，自偵防
    車左方空隙逃離現場，往新竹縣關西鎮方向加速逃逸，警員
    楊吉祥、高平派出所所長羅文，立刻駕駛上開自用小客車
    、偵防車自後追趕，迄於同日上午6 時20分許，在新竹縣關
    西鎮○○路北二高交流道前，吳欣祐為警當場逮捕後，警方
    並在其所駕駛之附表編號一所示之自用小客貨車上，扣得自
    製萬用鑰匙1 支，並起獲附表編號二所示之遭竊鋼筋約100
    公斤、附表編號三所示之遭竊現金新臺幣8,000 元及現金美
    金58元，進而查悉上情。
二、案經桃園縣政府警察局龍潭分局報請臺灣桃園地方法院檢察
    署檢察官偵查起訴。
    理  由
一、本案被告吳欣祐所犯均為死刑、無期徒刑或最輕本刑為3 年
    以上有期徒刑以外之罪，其於本院準備程序中就前揭被訴事
    實均為有罪之陳述，經本院告知簡式審判程序之旨，並聽取
    當事人之意見後，本院依刑事訴訟法第273 條之1 第1 項規
    定，裁定進行簡式審判程序，合先敘明。
二、前開犯罪事實，業據被告本院審理中坦承不諱，並經證人即
    被害人天星、宋金女、廖正源、證人即警員吳哲宇、楊吉
    祥分別於警詢、檢察官訊問及本院審理中陳述無訛，且有附
    表證據欄所示之證據、警員吳哲宇製作之職務報告書、逮捕
    被告之現場路況草圖、車牌號碼2057-TL 號自用小客車車損
    照片及桃園縣政府警察局現場勘查報告暨現場勘察照片、刑
    案現場測繪圖等在卷可稽，另有自製之萬用鑰匙1 把扣案可
    資佐證，足徵被告自白與事實相符，事證明確，被告犯行堪
    以認定。
三、核被告就犯罪事實(一)所為，均係犯刑法第320 條第1 項之普
    通竊盜罪；就犯罪事實(二)所為，係犯刑法第135 條第1 項之
    對於公務員依法執行職務時，施強暴罪。犯罪事實(一)、附表
    編號二所示之犯行中，被告已將鋼筋搬運至其所駕駛之附表
    編號一所示之自用小客貨車上，顯已將該等所竊之鋼筋，置
    於自己實力支配之下甚明，其竊盜行為顯已既遂。被告雖同
    時對上開警員數人施強暴，惟上開於公務員依法執行職務時
    ，施強暴罪，所保護者為公務員公務執行之國家法益，僅成
    立1 罪。又被告並未對羅文施強暴，公訴意旨就此部分容
    有誤會，附此敘明。被告所犯上開3 次普通竊盜罪、1 次對
    於公務員依法執行職務時，施強暴罪等4 罪間，均犯意各別
    ，行為互殊，應分論併罰。爰審酌被告不思努力以正當勞力
    謀生，恣意竊取他人財物，危害社會治安非輕，且開車衝撞
    值勤警員，危害程度不輕，兼衡以被告坦承犯行，堪認尚有
    悔意等一切情狀，量處如主文所示之刑，並定其應執行之刑
    ，以示懲儆。末查扣案之自製萬用鑰匙1 支，為被告所有，
    且為供其本次犯罪事實(一)、附表編號一所示竊盜犯行所用之
    物，業經被告供明在卷，爰依刑法第38條第1 項第2 款規定
    ，於其所犯竊盜部分宣告沒收。
據上論斷，應依刑事訴訟法第273 條之1 第1 項、第299 條第1
項前段，刑法第320 條第1 項、第135 條第1 項、第51條第5 款
、第38條第1 項第2 款，刑法施行法第1 條之1 第1 項、第2 項
前段，判決如主文。
本案經檢察官呂如琦到庭執行職務。
中    華    民    國   100    年    6     月    30    日
                        刑事庭    法  官  顏世翠
以上正本證明與原本無異。
如不服本判決應於收受判決後10日內向本院提出上訴書狀，並應
敘述具體理由。其未敘述上訴理由者，應於上訴期間屆滿後20日
內向本院補提理由書( 均須按他造當事人之人數附繕本) 「切勿
逕送上級法院」。
                                  書記官  吳忻蒨
中    華    民    國   100    年    6     月    30    日
附錄本案論罪科刑法條：
中華民國刑法第320 條
（普通竊盜罪、竊佔罪）
意圖為自己或第三人不法之所有，而竊取他人之動產者，為竊盜
罪，處五年以下有期徒刑、拘役或五百元以下罰金。
意圖為自己或第三人不法之利益，而竊佔他人之不動產者，依前
項之規定處斷。
前二項之未遂犯罰之。
中華民國刑法第135 條
（妨害公務執行及職務強制罪）
對於公務員依法執行職務時，施強暴脅迫者，處三年以下有期徒
刑、拘役或三百元以下罰金。
意圖使公務員執行一定之職務或妨害其依法執行一定之職務或使
公務員辭職，而施強暴脅迫者，亦同。
犯前二項之罪，因而致公務員於死者，處無期徒刑或七年以上有
期徒刑；致重傷者，處三年以上、十年以下有期徒刑。
附表：
┌─┬────────┬──────────────────┬───────┐
│編│    犯罪時間    │             犯罪事實               │   主文欄     │
│號├────────┤                                    │              │
│  │    犯罪地點    │                                    │              │
├─┼────────┼──────────────────┼───────┤
│一│99年11月17日晚間│吳欣祐於左揭時間，途經左揭地點，見│吳欣祐竊盜，處│
│  │9 時許          │天星所有之車牌號碼為LA-8669 號自用小│有期徒刑伍月，│
│  ├────────┤客貨車（下稱附表編號一所示自用小客貨│扣案之自製萬用│
│  │桃園縣平鎮市新富│車）停放於該處，竟意圖為自己不法之所│鑰匙壹支沒收。│
│  │一街與新富三街路│有，持其所有之自製萬用鑰匙1 支打開車│              │
│  │口              │門進入車內後，再以上開鑰匙啟動引擎而│              │
│  │                │竊取該自用小客貨車，得手後供己代步之│              │
│  │                │用。                                │              │
│  ├────────┴──────────────────┴───────┤
│  │證據：                                                                │
│  │贓物認領保管單。                                                    │
│  │車輛詳細資料報表。                                                  │
│  │桃園縣政府警察局車輛尋獲電腦輸入單。                                │
│  │車牌號碼LA-8669 號自用小客貨車照片。                                │
│  │扣案之自製萬用鑰匙1 支照片。                                        │
│  │扣案之自備萬用鑰匙1 支。                                            │
├─┼────────┬──────────────────┬───────┤
│二│99年11月17日晚間│吳欣祐另意圖為自己不法之所有，駕駛附│吳欣祐竊盜，處│
│  │9 時30分許      │表編號一所竊得之自用小貨車，於左揭時│有期徒刑伍月。│
│  ├────────┤間，抵達左揭地點後，徒手竊取宋金女所│              │
│  │桃園縣龍潭鄉中豐│有置於左揭工地之鋼筋約100 公斤。得手│              │
│  │路55公里處「全國│後，吳欣祐將之置放於附表編號一所示之│              │
│  │加油站」龍潭站工│自用小客貨車上，尚未及駛離，旋遭人發│              │
│  │地              │覺，吳欣祐遂將該裝載有竊得鋼筋之附表│              │
│  │                │編號一所示之自用小客貨車棄置現場，逃│              │
│  │                │逸無蹤。                            │              │
│  ├────────┴──────────────────┴───────┤
│  │證據：                                                                │
│  │贓物領據（保管）單。                                                │
│  │鋼筋照片2 張。                                                      │
├─┼────────┬──────────────────┬───────┤
│三│99年11月18日凌晨│吳欣祐另意圖為自己不法之所有，於左揭│吳欣祐竊盜，處│
│  │3 時許          │時間，前往左揭地點之屬於廖正源所有，│有期徒刑伍月。│
│  ├────────┤夜間無人居住、看管之倉庫，自未上鎖之│              │
│  │桃園縣龍潭鄉高平│大門進入該建築物後（侵入建築物部分未│              │
│  │村8 鄰牛欄河8 號│據告訴），徒手竊取廖正源所有置於倉庫│              │
│  │                │桌上之皮包1 個（內有廖正源之國民身分│              │
│  │                │證、駕駛執照各1 張，現金新臺幣8,000 │              │
│  │                │元、現金美金58元），得手後，旋逃離現│              │
│  │                │場。                                │              │
│  ├────────┴──────────────────┴───────┤
│  │證據：                                                                │
│  │贓物認領保管單                                                      │
│  │現金新臺幣8,000元、及現金美金58元之照片2張。                        │
│  │桃園縣政府警察局龍潭分局刑案現場勘察報告暨刑案現場照片。            │
└─┴───────────────────────────────────┘